|  |  |  | 進捗 | ラベル | 担当 | 期限 |
| - | - | - | - | - | - | - |
| OSC出展 |  |  |  |  |  |  |
|  | OSCOnlineFall　10/28-29 |  |  |  |  |  |
|  |  | 〆切 9/12  OSC事務局に、不参加の連絡を行った。 |  |  |  |  |
|  | 次回運営委員会で、出展検討の参考情報として各地 OSC の集客数に関して報告する（OSC事務局から |  |  |  |  |  |
| コンテスト |  |  |  |  |  |  |
 |  |  |  |  |  |1～8/31 (9/11まで延長)
 |  |  |  |  |  |リ部門6件、アイデア部門5件
|  | 審査スケジュール検討 |  |  |  |  |  |
|  |  | 審査資料準備（堀） 9/12 -- 9/16 |  |  |  |  |
|  |  | 審査作業 9/19　--　9/28 |  |  |  |  |
|  |  | 集計 （運営委員会直前まで） |  |  |  |  |
|  |  | 運営委員会審査 9/29 (14:30--15:00) |  |  |  |  |
|  |  | 入賞者への通知（表彰式の出席調整等もあるので、可能な限り早く連絡する） |  |  |  |  |
|  |  | CQ賞依頼 |  |  |  |  |
 |  |  |  |  |  |ファイル置き場
 |  |  |  |  |f google drive 上に作成、リンクを事務局経由で運営委員に展開
 |  |  |  |  |員の一部は google drive にアクセス出来ないので、事務局が個別対応
|  | 表彰式 |  |  |  |  |  |
 |  |  |  |  |り、ET 2022 会場で行う？
 |  |  |  |  |プレゼンの時間が足りなくなる可能性がある。
|  |  | 9/29 運営委員会で協議する |  |  |  |  |
|  |  | 入賞作品の展示スペースを確保できるか、確認する |  |  |  |  |
| 開発者会議2022 |  |  |  |  |  |  |
 |  |  |  |  |  |/23(Sun),24(Mon) で決定
 |  |  |  |  |  |止、オンラインに変更
|  | 宿のキャンセル完了 |  |  |  |  |  |
 |  |  |  |  |  |とは合意済み。9月運営委員会で経緯を報告する。
|  | 9/9付で開催告知をリリース、参加者募集を開始した |  |  |  |  |  |
 |  |  |  |  |名簿は devconf googledrive 上で管理し、事務局が随時書き込み
|  |  | 実行委員も、正規の手順で参加登録をすること（事務局にメール） |  |  |  |  |
|  | toppers-devconf-2022slack |  |  |  |  |  |
 |  |  |  |  |み。既に参加申込者の登録が進んでいる
|  |  | Pro 版ではないので、三ヶ月で消える事を参加者周知する必要がある。 |  |  |  |  |
|  | 当日までの準備、当日の会議運営 |  |  |  |  |  |
 |  |  |  |  |招聘に関する謝金等の手続き ... 事務局と協議し規定通りに処理
|  |  | ゲスト講演者にも参加登録、slack 登録を依頼する |  |  |  |  |
|  |  | 自己紹介は slack 上で行う。ある程度参加登録が進んだら slack 上で案内する。 |  |  |  |  |
 |  |  |  |  |  |  |スト、会議テーマの検討
 |  |  |  |  |  |ス Arduino 関連
 |  |  |  |  |合により対外発表ができなくなり、キャンセルとなった
|  | 候補2SBOM関連　 |  |  |  |  |  |
|  |  | 高田先生の紹介により、Covalent 株式会社 小林様、森様にゲスト講演を依頼した。 |  |  |  |  |
| 開発者会議2022各セッションの議題 |  |  |  |  |  |  |
 |  |  |  |  |  |ログラムはhttps://www.toppers.jp/devconf2022.html を参照
|  | LEGOSpike用TOPPERSの開発について |  |  |  |  |  |
|  |  | 朱さんの講演、ハンズオン、議論を入れた3時間の企画とした。 |  |  |  |  |
|  |  | 機器貸し出し等の詳細は、今後検討。 |  |  |  |  |
|  | 食後議論 |  |  |  |  |  |
 |  |  |  |  |8:00 以降は自由討議の時間とした。
|  |  | 参加者 slack で議題がある方の希望を取る。なければフリートーク。 |  |  |  |  |
|  | カーネル関連 |  |  |  |  |  |
|  |  | 高田先生に1セッションの企画を依頼 |  |  |  |  |
|  | TINET等のFuzzing,脆弱性検査（長島）&OSS静的解析器の適用（堀） |  |  |  |  |  |
|  |  | 長島さんと堀からそれぞれ報告、及び議論 |  |  |  |  |
|  | TECSWG |  |  |  |  |  |
|  |  | 学生の方3名の報告、及び議論 |  |  |  |  |
|  | OpenAMP |  |  |  |  |  |
|  |  | 本田先生からの提案議題 |  |  |  |  |
| 開発者会議2021(参加者用)slack |  |  |  |  |  |  |
 |  |  |  |  |  |の仕様変更に伴い、既に過去のログは消えている。
|  | 2021年 slack は、2022年の開催案内を slack 内で行ってから削除する。  |  |  |  |  |  |
 |  |  |  |  |  |  |drive
 |  |  |  |  |  |り、サブディレクトリ作成などを実施ずみ。
| devconf-ML管理 |  |  |  |  |  |  |
|  | ML の配信先リストが会員情報管理システムで管理される状態になっていたが、意図したものではな |  |  |  |  |  | による管理に移行した。
 |  |  |  |  |  |実行委員以外で継続して購読を希望する場合には連絡を頂けるように依頼した。
 |  |  |  |  |  |rs-devconf 430) 参照。
 |  |  |  |  |  |読者は、事務局が把握している。
|  | 現在の登録状況を事務局に確認する。  |  |  |  |  |  |
|  | 現在の実行委員以外は、原則 ML 購読者から削除する。  |  |  |  |  |  |
 |  |  |  |  |  |  |
|  | 10月14日 18:30-- Zoom |  |  |  |  |  |
